臺灣臺南地方法院臺南簡易庭民事判決
111年度南小字第274號
原      告  馨琳揚企管顧問有限公司


法定代理人  唐明良  
訴訟代理人  黃楠傑  
            王郁雯  
被      告  鄭妏靜  
上列當事人間請求給付電信費事件，經本院於中華民國111年4月
8日言詞辯論終結，判決如下：
    主  文
原告之訴駁回。
訴訟費用新臺幣壹仟元由原告負擔。
    事實及理由要領
一、按訴狀送達後，原告不得將原訴變更或追加他訴；但請求之
    基礎事實同一、擴張或減縮應受判決事項之聲明者，不在此
    限，民事訴訟法第255條第1項但書第2款、第3款定有明文。
    又依同法第436條之23準用第436條第2項之規定，前揭規定
    於小額訴訟程序亦適用之。查原告起訴時訴之聲明為：「被
    告應給付原告新臺幣（下同）7,828元，如附表各筆債權起
    息日（起息日係依據逾期未繳之門號最後一期帳單，載明之
    列帳期間最後1日之翌日為利息起算日）至清償日止，按年
    息百分之5計算之利息。」。嗣於本院審理中，原告減縮訴
    之聲明為：「被告應給付原告6,424元，及自民國103年1月2
    日起至清償日止，按年息百分之5計算之利息。」，核屬縮
    減應受判決事項之聲明，揆諸前揭之規定，應予准許。
二、原告起訴主張：被告前向訴外人亞太電信股份有限公司（下
    稱亞太公司）申請租用門號0000-000-000電話門號（下稱系
    爭門號）服務，詎被告未依約繳款，尚積欠6,424元【電信
    費用1,404元因被告為時效抗辯，故原告減縮不請求；餘為
    專案補償金（即違約金）6,424元】。補償金應屬違約金的
    性質，因此時效應該是15年。亞太公司已將上開對被告之債
    權讓與原告。原告受讓上開債權，經向被告催討，仍置之不
    理。為此，爰依電信服務契約及債權讓與法律關係提起本件
    訴訟等語；並聲明：被告應給付原告6,424元，及自103年1
    月2日起至清償日止，按年息百分之5計算之利息。
三、被告則以：伊不否認前有向亞太公司申辦使用系爭門號服務
    ，但否認有積欠電信費，當時是申辦後發現訊號收訊不佳，
    經向亞太公司反應後，門市人員同意終止契約的，終止時，
    伊已經將所有費用結清，不可能還有欠款。既然沒有欠款，
    就不可能有補償金或違約金。這麼多年來，伊都沒有收到過
    亞太公司的催繳通知，現在原告才突然說要收取費用及補償
    金云云，很不合理。而且，這麼多年了，伊收據早就沒有保
    存了。原告提出的收據跟繳款單，都是他自己補印的，沒有
    證據證明曾經寄給我過。縱認本件伊有積欠原告電信費，亦
    已罹於2年消滅時效，主張時效抗辯等語；並聲明：原告之
    訴駁回。
四、本院得心證之理由：
㈠、按商人供給商品之代價請求權，因2 年間不行使而消滅，民
　  法第127 條第8 款定有明文。電信服務為電信業者提供之商
　  品，而電話費為其提供商品之代價，審酌電信服務商品屬日
　  常頻繁之交易，且有從速確定必要性，且現今社會無線通信
　  業務蓬勃發展，此類債權應有從速促其確定之必要性，應認
　  電信業所提供之「電信服務」亦為民法第127條第8款所稱之
　  「商品」，而有民法第127條第8款2 年短期時效之適用。又
　  專案補貼款乃於申辦行動電話門號使用時，以須持續使用門
　  號一定期間（即綁約）之承諾，取得月租費之減免優惠或專
　  案手機之所有權等等，實質上亦屬電信公司販售商品之代價
　  ，非屬違約金甚明，自應與月租費、手機價金等同視之，仍
　  屬電信公司販售商品之代價，故仍有民法第127條第8款短期
　  時效之適用。原告主張補償金為違約金、時效為15年云云，
　  並非有據。
㈡、又按消滅時效，自請求權可行使時起算；時效完成後，債務
　  人得拒絕給付，民法第128條前段、第144條1 項定有明文。
  　經查，本件原告請求之專案補償金，其繳款期限為「102年1
　  2 月10日」（見司促卷第19頁），而處於原債權人亞太公司
　  得向被告請求之狀態。是揆諸上開法條規定，原告主張之專
　  案補償金之請求權時效，應自102年12月10日起算，至遲於1
　  04年12月9日均已罹於時效。本件原告遲於110年12月21日始
　  具狀向本院聲請支付命令，此有支付命令聲請狀上所蓋本院
　  收文戳章在卷可憑，顯已罹於2 年之消滅時效。則被告抗辯
　  本件已逾2年消滅時效，並主張時效抗辯等語，與法有據。
五、綜上所述，原告依電信服務契約及債權讓與之法律關係，請
    求被告給付6,424元專案補償款，及自103年1月2日起至清償
    日止，按年息百分之5計算之利息，為無理由，應予駁回。
六、本件事證已臻明確，兩造其餘攻擊防禦方法及未經本院援用
    之證據，核與判決之結果不生影響，爰不一一論駁，併此敘
    明。
七、本件係就民事訴訟法第436 條之8 第1 項適用小額程序所為
    原告敗訴之判決，並依職權確定訴訟費用額為1,000 元（第
    一審裁判費1,000元），應由原告負擔。
中　　華　　民　　國　　111 　年　　4 　　月　　15　　日
　　　　　　　　　臺南簡易庭  法  官  吳金芳
以上正本係照原本作成。
如不服本判決，應於送達後20日內，向本院提出上訴狀，並表明
上訴理由（上訴理由應表明一、原判決所違背之法令及具體內容
。二、依訴訟資料可認為原判決有違背法令之具體事實。），如
於本判決宣示後送達前提起上訴者，應於判決送達後20日內補提
上訴理由書（須附繕本），如未於上訴後20日內補提合法上訴理
由書，法院得逕以裁定駁回上訴。
中　　華　　民　　國　　111 　年　　4 　　月　　15　　日
                              書記官  李崇文